---
title: "Colgate vs Crest"
author: "Luis Vaciero"
date: "21/11/2020"
output: html_document
---

```{r setup, include=FALSE}
knitr::opts_chunk$set(echo = TRUE)
```



## Cargamos las librerías necesarias

```{r, echo=TRUE, message=FALSE, warning=FALSE}
library(openxlsx)
library(skimr)
library(fpp2)
library(ggplot2)
library(zoo)
library(ggfortify)
library(tseries)
require(forecast)
require(xts)
library(readr)
library(tidyverse)
library(dplyr)
library(TSA)
library(Hmisc)
library(astsa)
library(tsoutliers)
library(normtest)
```


## Marcamos la base de datos

```{r }
library(readxl)
data <- read_excel('data.xlsx')
View(data)
```


### Indicamos las semanas

```{r}
data$Date <- as.Date(paste(data$Year, data$Week, 1, sep = "-"), "%Y-%U-%u")
data <- dplyr::select(data, -Year, -Week)
```


### Summary 

```{r}
skim(data)
```


## Dividimos la serie en 2 (Colgate y Crest).

```{r , echo=FALSE}
colgate <- ts(data$Colgate, start=1958,frequency = 52)
crest <- ts(data$Crest, start = 1958, frequency =52)

```

#### Convertimos los datos.

```{r}
acolgate <- as.zoo(colgate)
acrest <- as.zoo(crest)

```


#### Visualizamos ambas series

```{r , echo=FALSE}
autoplot(acolgate)+ggtitle("Cuota de Colgate ")+ xlab("Semanas") + ylab("Colgate")
autoplot(acrest) + ggtitle("Cuota de Crest") + xlab("Semanas") + ylab("Crest")
```


# Test Dickey-Fuller

##### Test Dickey-Fuller (La Prueba de Dickey-Fuller busca determinar la existencia o no de raíces unitarias en una serie de tiempo. La hipótesis nula de esta prueba es que existe una raíz unitaria en la serie.)


```{r, echo=FALSE, warning=FALSE}
adf.test(acolgate)
adf.test(acrest)
```

##### Ambos valores están cerca de superar el margen de significación marcado, pero sin sobrepasarlo, por lo que concluimos que existe estacionalidad. 



#### Eliminamos las 16 semanas del año 1963, para las dos cuotas de mercado.

```{r}
cOmit=16                      

nObsColgate=length(acolgate)
nObsCrest= length(acrest)
```



### Seleccionamos el training set


```{r}
colgatetrain <- window(acolgate, start=index(acolgate[1]),end = index(acolgate[nObsColgate- cOmit]))
cresttrain <- window(acrest, star= index(acrest[1]), end = index(acrest[nObsCrest-cOmit]))

```



# MODELO ARIMA 


### Usamos la funcion autoarima, que realiza las transformaciones necesarias para el modelo estacionario.

```{r , echo=FALSE}
fit_colgate <- auto.arima(colgatetrain) 
summary(fit_colgate)

fit_crest <- auto.arima(cresttrain)
summary(fit_crest)

```


# Análisis de los residuos

```{r , echo=FALSE}
ggtsdisplay(fit_colgate$residuals,
            main = "Residuos del Modelo ARIMA: Colgate") 
ggtsdisplay(fit_crest$residuals,
            main = "Residuos del Modelo ARIMA: Crest") 
```

#### Se puede observar en las funciones de autocorrelación, que existen retardos fuera de las bandas de confianza,  debido a Outliers. 

#### las series son estacionarias por lo que los  residuos son “ruido blanco”. Ambos modelos son ARIMA(0,1,1) y los valores AIC son muy representativos, aunque como hemos observado hay información desajustada, eso es debido a los valores atípicos.






# Box-Ljung Test (comprueba correlaciones)
```{r}
Box.test(fit_colgate$residuals,lag=3, fitdf=1, type="Lj")

Box.test(fit_crest$residuals,lag=3, fitdf=1, type="Lj")

#los valores son superiores al p-value, por lo que no rechazamos la correlación en los datos, lo que  resulta en aleatoriedad del proceso de muestreo o independencia)
```





# Predicción

#### Aplicamos forecast

```{r , echo=FALSE}
cuota.arima.colgate=forecast(fit_colgate, h=16)

cuota.arima.crest=forecast(fit_crest, h=16)
```


```{r}
summary(cuota.arima.colgate)
summary(cuota.arima.crest)
```


```{r , echo=FALSE}

plot(cuota.arima.colgate)
plot(cuota.arima.crest)

```






##  Detectamos Outliers

```{r , echo=FALSE}
detectAO(fit_colgate) 
detectAO(fit_crest) 

detectIO(fit_colgate) 
detectIO(fit_crest)
```
 El  AO detectado en 135 es el impulso explicado por el comunicado hecho el 1 de agosto de 1960, cuando el Consejo de Terapéutica Dental de la American Dental Association (ADA) aprobó a Crest como una “ayuda importante en cualquier programa de higiene dental”.Los restantes, ambos 136 y 138 pueden interpretarse como efecto rebote,  sin justicacion clara.



## ARIMAX

#### Realizamos el modelo arimax con los datos obtenidos con el modelo ARIMA
```{r , echo=FALSE}
arimax_colgate <- arimax(as.double(acolgate), 
                         order = c(0,1,1),
                         xtransf = data.frame(seqx = 1*(seq(acolgate) ),
                                              seqy = 1*(seq(acolgate))),
                         transfer = list(c(0,0), c(1,0)),
                         method = "ML")
arimax_colgate
```

### Introducimos los AOs dentro del modelo Arimax.

```{r , echo=FALSE}
arimax_crest <- arimax(as.double(acrest), 
                       order = c(0,1,1),
                       xtransf = data.frame(seqx = 1*(seq(acrest) >= 135 ),
                                            seqy = 1*(seq(acrest) )),
                       xreg = data.frame(I136 = 1*(seq(acrest) == 136),
                               I138 = 1*(seq(acrest) == 138)),
                       transfer = list(
                         c(0,0),
                         c(0,0)
                       ),
                       method = 'ML')
arimax_crest
```
### Comprobamos si hemos conseguido limpiar los outliers

```{r , echo=FALSE}
detectAO(arimax_colgate) 
detectIO(arimax_colgate) 

detectAO(arimax_crest)
detectIO(arimax_crest)
```
Podemos observar como han desaparecido





# Funcion de transferencia

```{r , echo=FALSE}
F_transferencia <- arimax(as.double(acolgate),
                        order = c(0,1,1), 
                        include.mean = TRUE,
                        xtransf = acrest, 
                        transfer = list(c(0,0)), 
                        method = "ML")
F_transferencia

summary(F_transferencia)

```



